臺灣臺北地方法院小額民事判決
111年度北小字第3244號
原      告  裕邦信用管理顧問股份有限公司

法定代理人  陳載霆  
訴訟代理人  劉書瑋  

            黃智華  
            蘇偉譽  
被      告  尤暘勛  

上列當事人間請求給付電信費事件，本院於中華民國111年9月6
日言詞辯論終結，判決如下︰
    主      文
被告應給付原告新臺幣玖仟捌佰貳拾貳元，及其中新臺幣參仟零
玖拾元，自民國一百零九年九月十二日起至清償日止，按週年利
率百分之五計算之利息。
訴訟費用新臺幣壹仟元由被告負擔。
本判決得假執行。但被告以新臺幣玖仟捌佰貳拾貳元為原告預供
擔保，得免為假執行。
    事實及理由
一、原告主張：被告於民國106年1月20日與訴外人亞太電信股份
    有限公司(下稱亞太電信公司)簽訂行動電話服務申請書，向
    亞太電信公司租用行動電話門號，月租費為新臺幣(下同)55
    0元，嗣於106年2月3日再簽訂專案同意書，約定合約期間自
    106年4月20日起至108年10月19日止，月租費為598元，專案
    補貼款10,000元，詎被告未依約繳納電信費用，至109年9月
    11日止，尚積欠電信費3,090元，專案補貼款6,732元，合計
    9,822元，而亞太電信公司於109年9月11日將上開對被告之
    電信費債權讓與原告，爰依契約及債權讓與法律關係起訴請
    求，並聲明如主文第1項所示。
二、被告則以：我當初在亞太公司簽約時，有更改我的合約，簽
    約時沒有給我任何合約書，我本來要解約，但是因為違約金
    很高，且亞太公司有更改我的合約，我本來簽的合約並沒有
    拿手機，後來他們門市更改我的合約，變成我有拿一支手機
    ，事實上我沒有拿到一支手機，也跟亞太公司確認過，但是
    我沒有辦法提出相關的證據，電信費部分3,090元我沒有意
    見，確實有欠款，針對專案補貼款6,732元有意見等語，資
    為抗辯，並聲明：駁回原告之訴。
三、本院得心證之理由：
  ㈠請求電信費部分：
    經查，原告前揭主張，業據其提出與所述相符之行動電話服
    務申請書、專案同意書、欠費明細表、專案補償款繳款單、
    電信服務費通知單、債權讓與證明書、債權讓與通知書為證
    (見本院111年度司促字第5924號卷第11-16、本院卷第59-98
    頁)，復被告自陳電信費部分3,090元，沒有意見，確實有欠
    款等語(見本院卷第101頁)，故原告請求給付電信費3,090元
    ，洵屬有據。
　㈡請求專案補貼款部分：
　　被告雖辯稱續約時沒領到1支手機, 針對專案補貼款6,732元
    有意見云云，次查，
　⒈依被告簽署之專案同意書記載：「提領確認，本人(即被告)
    確實領取所載手機乙支或約定商品，確認外觀無瑕疵，並已
    瞭解保固內容，手機機型：ASUS ZC520 9AS18」(見本院卷
    第61頁)；又亞太電信公司函覆：「…106年9月22日：尤君(
    即被告)進線客服辦理系爭門號復話，同時反映續約時並未
    取得手機。本公司乃通知續約加盟門市釐清，嗣經加盟門市
    回覆已妥處。之後歷時長達4年以上，本公司即未接獲系爭
    門號之爭議申訴。…三、尤君提領手機證明：經查，專案同
    意書上方『提領確認』欄清楚記載『本人確實領取所載手機乙
    支或約定商品，確認外觀無瑕疵，並已瞭解保固內容。手機
    機型：ASUS ZC520』，且經尤君親簽無誤。足證尤君確實有
    提領手機乙支，殊無疑義。」等語，亦有亞太電信公司111
    年9月1日亞太電信總管字第1110001684號函可參(見本院卷
    第111、112頁)，是依上開專案同意書之記載及亞太電信公
    司上開函文，均載明被告於續約時有領取專案手機ASUS ZC5
    20乙支；況被告固於106年9月22日向亞太電信公司反映續約
    時未領取手機，然經亞太電信公司向續約門市查詢後，續約
    門市回覆已處理完畢，至原告提起本訴，期間被告並未就未
    領取手機一事再次向亞太電信公司提出申訴，顯與一般常情
    不符；而被告亦自陳就未領取手機部分沒有辦法提出相關的
    證據(見本院卷第101頁)，故被告辯稱續約時未領取手機云
    云，尚難憑採。
　⒉被告於續約有領取手機乙支，已如前述，再依專案同意書所
    載，本件專案補貼款為10,000元(見本院卷第61頁)，而被告
    因欠費逾期未繳，遭亞太電信公司終止租用，並產生6,732
    元專案補貼款，亦有亞太電信公司上開函文及專案補償款繳
    款單可憑(見本院卷第65、112頁)，故原告請求給付專案補
    貼款6,732元，亦洵屬有據。　  
  ㈢從而，原告得請求被告給付9,822元(計算式：3090＋6732＝982
    2)。
　㈣末按應付利息之債務，其利率未經約定，亦無法律可據者，
    週年利率為百分之五；遲延之債務，以支付金錢為標的者，
    債權人得請求依法定利率計算之遲延利息，民法第203條、
    第233條第1項前段亦有明文。故原告請求被告給付自債權讓
    與翌日即109年9月12日起至清償日止，按週年利率5%計算之
    利息，核無不合，併予准許。　  
四、綜上所述，原告據以提起本訴，請求被告給付9,822元，及
    自109年9月12日起至清償日止，按週年利率5%計算之利息，
    為有理由，應予准許。
五、本件係小額程序為被告敗訴之判決，依民事訴訟法第436條
    之20規定，應依職權宣告假執行。本院並依同法第392條第2
    項之規定，依職權宣告被告預供擔保，得免為假執行。
六、本件事證已臻明確，兩造其餘攻擊防禦方法及證據，核與判
    決之結果，不生影響，爰不一一論列，併此敘明。
七、訴訟費用負擔之依據：民事訴訟法第78條。按適用小額訴訟
    程序事件法院為訴訟費用之裁判時，應確定其費用額，民事
    訴訟法第436條之19定有明文，爰依後附計算書確定本件訴
    訟費用額如主文第2項所示。
中　　華　　民　　國　　111 　年　　9 　　月　　23　　日
                  臺北簡易庭  法　官  葉藍鸚
訴訟費用計算書
項        目             金   額（新臺幣）        備  註
第一審裁判費   　 　　   1,000元
合　　　　計　　　       1,000元
附錄：
一、民事訴訟法第436條之24第2項：　　
　　對於小額程序之第一審裁判上訴或抗告，非以其違背法令為
    理由，不得為之。
二、民事訴訟法第436條之25：　　
　　上訴狀內應記載上訴理由，表明下列各款事項：
    ㈠原判決所違背之法令及其具體內容。
    ㈡依訴訟資料可認為原判決有違背法令之具體事實。
以上正本係照原本作成。
如不服本判決，須以違背法令為理由，應於判決送達後20日內向
本庭提出上訴狀（須按他造當事人之人數附繕本）。如委任律師
提起上訴者，應一併繳納上訴審裁判費。
中　　華　　民　　國　　111 　年　　9 　　月　　23　　日
                              書記官  翁嘉偉